臺灣新北地方法院民事判決
111年度訴字第1122號
原      告  鄭百莉  

訴訟代理人  吳存富律師
            徐亦安律師
被      告  黃明中  
訴訟代理人  陳珮瑜律師
被      告  嚴麗萍  
上列當事人間請求侵權行為損害賠償事件，經本院於民國111年8
月26日言詞辯論終結，判決如下：
    主  文
被告應連帶給付原告新臺幣40萬元，及均自民國111年5月31日起
至清償日止，按週年利率5%計算之利息。
原告其餘之訴駁回。
訴訟費用由被告連帶負擔十分之四，餘由原告負擔。
本判決第一項得假執行。但被告如以新臺幣40萬元為原告預供擔
保，得免為假執行。
原告其餘假執行之聲請駁回。
    事實及理由
壹、程序方面：
　　被告乙○○經合法通知，未於言詞辯論期日到場，核無民事訴
    訟法第386條所列各款情形，爰依原告聲請，由其一造辯論
    而為判決。
貳、實體方面：　　
一、原告主張：原告與被告甲○○於民國69年3月28日結婚，育有3
    名子女，原共同居住在新北市○○區○○路000號1樓，並在此共
    同經營「佳時電機有限公司」(下稱佳時公司)，被告乙○○則
    係居住在上址4樓住戶。被告明知被告甲○○為有配偶之人，
    竟以男女朋友關係交往，甚而於109年8月16日相約出門時在
    車內發生性行為、於109年10月25日進入汽車旅館為撫摸等
    親密行為，被告所為已逾越一般男女社交分際，足以破壞原
    告婚姻圓滿幸福，共同侵害原告基於配偶之身分法益情節重
    大，原告因此於111年8月23日與被告甲○○經調解而離婚。原
    告與被告甲○○結婚多年，始終認真經營公司扛起家中經濟重
    擔、悉心照顧子女，本欲與被告甲○○共度晚年退休生活，因
    被告共同侵權行為精神上蒙受重大痛苦。爰依民法第184條
    第1項前段、後段、第185條第1項、第195條第1項、第3項規
    定，請求被告連帶賠償精神慰撫金新臺幣（下同）100萬元
    等語。並聲明：(一)被告應連帶給付原告100萬元，及自起
    訴狀繕本送達翌日起至清償日止，按週年利率5%計算之利息
    ；(二)原告願供擔保，請准宣告假執行。
二、被告方面：
(一)被告甲○○辯稱：關於原告所提被告間LINE對話紀錄，因原告
    以不詳方式竊取被告甲○○手機，手機內通訊軟體對話屬非法
    取得之證據，應無證據能力，且通訊軟體對話易遭偽造，被
    告甲○○又無手機可供核對，否認原告所提被告間LINE對話紀
    錄形式上真正。又被告甲○○在車上僅有撫摸被告乙○○，因被
    告甲○○年紀已大且長年有攝護線問題，事實上已無性行為能
    力，故被告二人並未發生性行為。此外，因原告沉迷宗教活
    動、個性強勢經常數落被告甲○○、與公司客戶發生衝突，雙
    方分床睡已久，被告甲○○住院期間原告亦未曾探視，夫妻感
    情早已漠然，原告主張因被告所為受有重大痛苦與事實不符
    。此外，被告甲○○雖掛名佳時公司負責人，但該公司長年由
    原告管理，被告甲○○已多年無分紅，過去幾年亦以受雇身分
    受薪，自111年3月迄今被告甲○○即未到公司上班無領取薪水
    ，目前主要以勞保退休金每月25,300元養老，名下新北市三
    重區福裕街房地則為婚前因繼承取得等語，資為抗辯。並為
    答辯聲明：原告之訴駁回。
(二)被告乙○○未於言詞辯論期日到場，亦未提出準備書狀作何聲
    明或陳述。
三、本院之判斷：
(一)查原告與被告甲○○於69年3月28日結婚，有原告提出之戶籍
    謄本可憑（本院卷第17-19頁），堪以認定。原告主張於被
    告明知被告甲○○為有配偶之人，仍以男女朋友關係交往，甚
    而於109年8月16日相約出門時在車內發生性行為、於109年1
    0月25日進入汽車旅館發生撫摸等親密行為等語，為被告甲○
    ○所否認，並以前詞置辯。查原告就其主張提出LINE對話紀
    錄、行車紀錄器檔案截圖、光碟、譯文等件為證(本院卷第1
    2-13、21-31、77-81頁)，其中LINE對話紀錄因被告甲○○否
    認形式上真正，原告復未提出相關證明以資核對，自難認為
    真正。至行車紀錄器檔案截圖、光碟、譯文等，被告不爭執
    形式上真正，且被告甲○○自承譯文內容確為被告間之對話(
    本院卷第70頁)，依109年8月16日行車紀錄器檔案譯文所示
    ，被告甲○○稱：腳打開，不要夾起來，這樣你才會舒服。你
    給我再摸一下。你應該要弄一下才硬阿。夾得好舒服等語；
    被告乙○○則稱：你舒服我不舒服，會痛痛的等語(本院卷第1
    2、13頁)；依109年10月25日行車紀錄器檔案譯文所示，被
    告甲○○稱：我跟你講，我們不要去停車場改去汽車旅館，你
    不跟我做不要緊，但在那裡我要摸一摸，如果去停車場，等
    一下怕給別人看到，是不是?你不跟我做愛，我不勉強你，
    我跟你講是這樣，而且它那邊停車場裡面，不怕被攝影機看
    到等語，其後則有被告二人與汽車旅館櫃檯人員間對話(本
    院卷第79-81頁)，足見原告主張前開事實，確屬有據。被告
    甲○○雖辯稱其事實上已無性行為能力，被告僅有撫摸而未發
    生性行為云云，並提出馬偕紀念醫院門診紀錄單為證(本院
    卷第155-249頁)，然依前開109年8月19日行車紀錄器檔案譯
    文內容，堪認被告間確有發生性行為，且前開門診紀錄單僅
    能證明被告甲○○曾至泌尿科就醫，尚無從憑此認定其已無法
    發生性行為，是被告甲○○所辯，自無可採。　　
(二)按因故意或過失，不法侵害他人之權利者，負損害賠償責任
    。故意以背於善良風俗之方法，加損害於他人者亦同；數人
    共同不法侵害他人之權利者，連帶負損害賠償責任；不法侵
    害他人之身體、健康、名譽、自由、信用、隱私、貞操，或
    不法侵害其他人格法益而情節重大者，被害人雖非財產上之
    損害，亦得請求賠償相當之金額；該項規定，於不法侵害他
    人基於父、母、子、女或配偶關係之身分法益而情節重大者
    ，準用之，民法第184條第1項、第185條第1項前段、第195
    條第1項前段及第3項分別定有明文。次按婚姻係以夫妻之共
    同生活為其目的，配偶應互相協力保持其共同生活之圓滿安
    全及幸福，而夫妻互守誠實，係為確保其共同生活之圓滿安
    全及幸福之必要條件，故應解為配偶因婚姻契約而互負誠實
    之義務，配偶之一方行為不誠實，破壞共同生活之圓滿安全
    及幸福者，即為違反因婚姻契約之義務而侵害他方之權利（
    最高法院55年台上字第2053號判例意旨參照）。是以所謂配
    偶權，指配偶間因婚姻而成立以互負誠實義務為內容的權利
    。職是，如明知為他人配偶卻與之交往，其互動方式依社會
    一般觀念，已足以動搖婚姻關係所重應協力保持共同生活圓
    滿、安全及幸福之忠實目的時，不得謂非有以違背善良風俗
    之方法，加損害於他人之故意，茍配偶確因此受非財產上之
    損害即精神上痛苦，自亦得依法請求賠償；又侵害配偶權之
    行為，並不以通姦行為為限，倘夫妻任一方與他人間存有逾
    越結交普通朋友等一般社交行為之不正常往來，其行為已逾
    社會一般通念所能容忍之範圍，已達破壞婚姻共同生活之圓
    滿、安全及幸福之程度，即足當之。本件被告於原告 與被
    告甲○○婚姻關係存續期間於車內發生性行為、至汽車旅館等
    為撫摸等親密行為，顯已逾越一般男女正常交往分際，非社
    會通念所得容忍，所為足以破壞原告與被告甲○○婚姻共同生
    活之圓滿、安全及幸福，又依兩造所陳原告與被告甲○○事後
    亦經調解而離婚(本院卷第254頁)，堪認被告所為係故意共
    同不法侵害原告基於配偶之身分法益情節重大，原告精神上
    自受有相當之痛苦，原告依上開規定，請求被告連帶負侵權
    行為非財產上損害賠償責任，即屬有據。被告甲○○雖以前詞
    辯稱與原告夫妻感情漠然，原告未受有重大痛苦云云，然其
    並未提出相關證據，且以原告與被告甲○○結婚多年並育有數
    名子女，縱其等因故有所摩擦，婚姻關係仍然存續，原告遭
    逢被告以前述方式侵害配偶身分法益，衡之常情仍有相當之
    衝擊，難謂精神上無相當之痛苦，是被告甲○○所辯，應不可
    採。　　
(三)按慰藉金之多寡，應斟酌雙方之身分、地位、資力與加害之
    程度及其他各種情形核定相當之數額；其金額是否相當，自
    應依實際加害情形與被害人所受之痛苦及雙方之身分、地位
    、經濟狀況等關係決定之。審酌原告為國中畢業、目前任職
    佳時公司及收入視該公司營業狀況無固定，被告甲○○為國小
    畢業，雖目前已無領取佳時公司薪資，主要以勞保退休金每
    月25,300元生活，為兩造所自陳(本院卷第61、62、73、74
    頁)，並參以被告甲○○所提財政部北區國稅局110年度綜合所
    得稅結算申報稅額試算通知書、本院調取兩造稅務電子閘門
    財產所得調件明細表所示兩造財產及所得狀況(本院卷第85
    、86頁、證件存置袋)，衡以兩造身分、地位及經濟狀況，
    被告前述侵害原告配偶身分法益之行為態樣，原告與被告甲
    ○○結婚多年，曾共同經營事業、育有數名子女，遭逢被告此
    等共同侵權行為所受精神上痛苦程度等，認原告得請求被告
    連帶賠償精神慰撫金以40萬元為適當，逾前開範圍之請求，
    應屬過高，不應准許。
(四)按給付無確定期限者，債務人於債權人得請求給付時，經其
    催告而未為給付，自受催告時起，負遲延責任。其經債權人
    起訴而送達訴狀，或依督促程序送達支付命令，或為其他相
    類之行為者，與催告有同一之效力；遲延之債務，以支付金
    錢為標的者，債權人得請求依法定利率計算之遲延利息；應
    付利息之債務，其利率未經約定，亦無法律可據者，週年利
    率為百分之5，民法第229條第2項、第233條第1項前段、第2
    03條分別定有明文。本件原告對被告之侵權行為損害賠償債
    權，核屬無確定期限之給付，並以支付金錢為標的，揆諸前
    開規定，原告請求自起訴狀繕本送達翌日起即均自111年5月
    31日（見本院卷第49、51頁本院送達證書）至清償日止，按
    週年利率5%計算之利息，於法有據。
四、綜上所述，原告依民法第184條第1項前段、後段、第185條
    第1項、第195條第1項、第3項規定共同侵權行為法律關係，
    請求被告連帶給付40萬元，及均自111年5月31日起至清償日
    止，按週年利率5%計算之利息，為有理由，應予准許；逾此
    範圍之請求，則無理由，應予駁回。又本判決所命給付金額
    未逾50萬元，依民事訴訟法第389條第1項第5款規定，應依
    職權宣告假執行，並依同法第392條第2項規定，依職權酌定
    相當之擔保金額，宣告被告得為原告預供擔保免為假執行。
    至原告敗訴部分，其假執行之聲請已失所附麗，應併予駁回
    。
五、本件事證已臻明確，兩造其餘攻擊、防禦方法及所用證據，
    經本院審酌後認對判決結果不生影響，爰不一一論述，附此
    敘明。
六、訴訟費用負擔之依據：民事訴訟法第79條、第85條第2項。
中　　華　　民　　國　　111 　年　　10　　月　　21　　日
                  民事第四庭  法　官　許品逸
以上正本係照原本作成。
如對本判決上訴，須於判決送達後20日之不變期間內，向本院提
出上訴狀。如委任律師提起上訴者，應一併繳納上訴審裁判費。
中　　華　　民　　國　　111 　年　　10　　月　　21　　日
                              書記官  邱雅珍